臺灣臺北地方法院裁定
111年度北秩字第161號
移送機關    臺北市政府警察局松山分局

被移送人    段萍  


上列被移送人因違反社會秩序維護法案件，經移送機關於民國11
1年6月24日以北市警松分秩字第1113009083號移送書移送審理，
本院裁定如下：
    主  文
段萍藉端滋擾公司行號，處罰鍰新臺幣參仟元。
其餘被移送部分不罰。
    事實理由及證據
一、移送意旨略以：被移送人於民國111年4月12日至位於臺北市
    ○○區○○路00號（築間幸福鍋物臺北三民店，下爭系爭店面）
    用餐，因使用LINEPAY消費卻未獲得回饋點數，並質疑店員
    未配戴口罩與其交談，致其感染新冠肺炎，而分別於110年4
    月26日、110年4月28日、111年5月23日及111年5月27日至系
    爭店面之櫃檯前大聲喧嘩，表達訴求，已影響系爭店面之營
    運，核被移送人之行為係藉特定事端擴大發揮，已踰越該事
    端在一般社會大眾觀念中所容許之合理範圍，爰依社會秩序
    維護法第68條第2款之規定移送法院裁處等語。　　
二、按藉端滋擾住戶、工廠、公司行號、公共場所或公眾得出入
    之場所者，處3日以下拘留或新臺幣1萬2,000元以下罰鍰。
    社會秩序維護法第68條第2款定有明文。該規定所謂「藉端
    滋擾」，即應指行為人有滋擾場所之本意，而以言語、行動
    等方式，藉特定事端擴大發揮，踰越該事端在一般社會大眾
    觀念中所容許之合理範圍，而擾及場所之安寧秩序致難以維
    持或回復者而言。經查，本件經移送機關通知被移送人到案
    說明上開違序行為，然被移送人未於應到時間到案等情，此
    有移送機關之案件通知書及送達證書等件在卷可稽。而本件
    關係人蘇芳儀雖指稱被移送人於110年4月26日、110年4月28
    日及111年5月23日至系爭店面之櫃檯滯留並大聲喧嘩，影響
    系爭店面之營運狀況云云。惟經本院勘驗移送機關檢送之11
    1年4月26日現場畫面光碟顯示：「（19：02：37）被移送人
    進入系爭店面後，隨即向店員反映未獲得回饋點數。（19：
    03：26）店員協助撥打客服電話。（19：06：48）被移送人
    自行表示移動至系爭店面外等候。（19：13：57）被移送人
    再次進入系爭店面。（19：16：43）客服回電後經店員詢問
    回饋問題，客服表示須由被移送人本人接聽電話後，店員將
    電話交由被移送人，而被移送人於系爭店面之櫃檯前與客服
    人員持續通話至20：40：28始結束通話。（20：42：58）店
    員持續向被移送人解釋回饋點數事宜。（20：42：58）被移
    送人向店員反映其於111年4月12日至系爭店面消費，有服務
    員未配戴口罩與其交談，使被移送人感染新冠肺炎。」、11
    1年4月28日現場畫面光碟顯示：「（21：08：29）被移送人
    進入系爭店面。（21：08：29）被移送人至櫃檯向店員表示
    至系爭店面之原因。（21：10：51）店員打電話詢問相關事
    宜，被移送人則自行移動至系爭店面外等候。（21：41：43
    ）被移送人再次進入系爭店面。（21：41：48）被移送人進
    入系爭店面後大聲要求店員叫系爭店面之主管出面。（21：
    42：45）被移送人持續向店員表達訴求，店員則向被移送人
    解釋相關事宜。（21：43：48）被移送人移動至系爭店面外
    。」、111年5月23日現場畫面光碟顯示：「（20：49：31）
    被移送人進入系爭店面。（21：05：04）店員給予被移送人
    系爭店面之餐卷。（21：05：54）被移送人與店員持續就相
    關事宜進行討論，店員並詢問被移送人其所希望之解決方案
    。（21：06：58）被移送人移動至系爭店面外。（21：08：
    15）被移送人再次進入系爭店面。（21：08：20）被移送人
    再次移動至系爭店面外。（21：16：16）被移送人再次進入
    系爭店面。（21：16：35）被移送人與店員一同移動至系爭
    店面外。」，是由上開畫面可知，被移送人雖有於110年4月
    26日、110年4月28日及111年5月23日至系爭店面之櫃檯前之
    行為，然被移送人是因前向系爭店面之店員表達其訴求後，
    未獲得相關回應，始再次至系爭店面詢問，且並無證據證明
    被移送人斯時有攻擊或不理性之舉動，亦或現場有其他人員
    因被移送人之行為而受阻，是被移送人上開期日之行為，難
    認有藉事端擴大發揮，踰越該事端在一般社會大眾觀念中所
    容許之合理範圍，而擾及場所安寧秩序致難以維持或回復之
    情形，核與前揭法條規定「藉端滋擾」之要件不符，自難據
    以認定被移送人因此違反社會秩序維護法第68條第2款規定
    之行為，故應諭知不罰。
三、至於移送機關檢附之111年5月27日現場畫面光碟顯示：「（
    21：12：45）畫面開始時，被移送人已位於系爭店面內。（
    21：14：11）被移送人向店員詢問先前訴求之回復，並表示
    系爭店面之主管並未致電予被移送人。（21：15：02）店員
    表示將請主管致電予被移送人，被移送人遂表示事發後至今
    系爭店面之主管均未回覆，不需要主管致電。（21：15：50
    ）被移送人請系爭店面之主管出面。（21：17：41）被移送
    人自行拖拉店內之椅子至櫃檯前。（21：17：43）被移送人
    將椅子放置於櫃檯前之走道中央。（21：17：54）被移送人
    坐於系爭店面櫃檯前之走道中央。（21：21：13）店員告知
    被移送人因系爭店面需要營業，請被移送人移動至店外等候
    。（21：21：17）被移送人情緒激動且不願至店外等候。（
    21：22：18）店員接到系爭店面主管來電，並將電話交予被
    移送人接聽。（21：23：14）被移送人站起後於櫃檯前通話
    。（21：25：52）被移送人坐回其放置於櫃檯前走道中央之
    椅子上通話。（21：27：26）被移送人持續坐於走道中間通
    話，期間陸續有客人進出及至櫃檯結帳。（21：33：58）被
    移送人起身站於櫃檯前通話。（21：34：19）被移送人移動
    至系爭店面外通話。（21：34：46）被移送人再次進入系爭
    店面，並持續於櫃檯前通話。（21：42：55）被移送人結束
    通話。（21：43：23）被移送人將放置於走道中央之椅子移
    動至靠近走道側邊，並坐於櫃檯前走道上。（21：50：06）
    警方到場。」，是由上開畫面可知，被移送人自行取用椅子
    坐於系爭店面櫃檯前之走道中間，且該走道位於系爭店面之
    出入口前，是被移送人坐於該處之行為客觀上已足妨害公共
    場所秩序，逾越一般人所能容許之合理範圍，而致公共場所
    安寧秩序難以維持或回復之情形，核被移送人此部分之行為
    ，已違反社會秩序維護法第68條第2款之規定，是此部分本
    院審酌被移送人段萍之違法情節、手段及其智識程度等一切
    情狀，量處如主文所示之罰鍰。
四、依社會秩序維護法第45條第1項、第2項、第68條第1項第2款
    ，裁定如主文。　　
中　　華　　民　　國　　111 　年　　9 　　月　　30　　日
                  臺北簡易庭  法  官  陳家淳
以上正本係照原本作成。
如不服本裁定，得於裁定書送達之翌日起5日內，以書狀敘述理
由，向本庭（10048臺北市○○○路○段000巷0號）提起抗告。
中　　華　　民　　國　　111 　年　　9 　　月　　30　　日
                              書記官  蘇炫綺